臺灣高雄地方法院民事裁定
110年度消債清字第179號
聲  請  人  謝政璋（原名：謝信一）
0000000000000000

0000000000000000

0000000000000000

代  理  人  黃千珉律師
上列聲請人因消費者債務清理事件聲請清算，本院裁定如下：
    主  文
聲請人謝政璋（原名：謝信一）自中華民國一一○年十二月十五
日下午四時起開始清算程序。
命司法事務官進行本件清算程序。
    理  由
一、聲請意旨略以：伊有不能清償債務情事，前依消費者債務清
    理條例（下稱消債條例）規定，向本院聲請調解債務清償方
    案，惟調解不成立。伊又未經法院裁定開始更生程序或許可
    和解或宣告破產，爰聲請清算等語。
二、按債務人不能清償債務或有不能清償之虞者，得依本條例所
    定更生或清算程序，清理其債務；法院開始清算程序之裁定
    ，應載明其年、月、日、時，並即時發生效力；法院裁定開
    始更生或清算程序後，得命司法事務官進行更生或清算程序
    ；必要時，得選任律師、會計師或其他適當之自然人或法人
    一人為監督人或管理人，消債條例第3條、第83條第1項、第
    16條第1項定有明文。
三、經查：
(一)聲請人前於民國110年5月17日提出債權人清冊，向本院聲請
    調解債務清償方案，經本院110年度司消債調字第251號受理
    ，於110年7月21日調解不成立，聲請人於同日以言詞聲請清
    算等情，業經本院依職權調閱上開調解卷宗核閱無訛。
(二)查聲請人主張自101年1月3日起入監服刑，現於法務部○○○○○
    ○○執行中，刑期有期徒刑22年，平均每月僅有200元以下之
    勞作金收入，親友家人支援生活費每月約2,500元，可處分
    所得每月約2,700元乙情，業據其提出聲請人自108年1月2日
    起至110年8月31日止之法務部○○○○○○○保管金分戶卡（見本
    院110年度消債清字第179號卷（下稱卷）第70至78頁）為證
    ，經審酌其上記載之保管金收支情形，其分別受領接見收入
    3,000元2次、2,000元17次，1,000元14次合計54,000元，郵
    寄現金3,000元2次、2,000元2次、1000元19次、80元、50元
    、30元合計29,160元，另受領勞作金轉保管金76元、2,100
    元、60元、53元、67元、76元、61元、69元、71元、42元、
    65元、48元、50元、77元、124元、53元、31元、50元、42
    元、144元、145元、134元、114元、122元、112元、148元
    、139元、106元、141元、130元、119元、151元合計4,920
    元，共計88,080元，即保管金收入自108年1月至110年8月共
    計88,080元（平均每月2,753元【計算式：88,080÷32≒2,753
    ，本件元以下均採四捨五入計算】）；至聲請人之勞作金自
    108年1月25日起至110年8月31日止，收入共計8,593元（平
    均每月269元【計算式：8,593÷32≒269】），亦有聲請人110
    年10月27日提出陳報狀(五)暨附件5勞作金分戶卡可證，核
    與聲請人前揭主張每月收入親友家人寄錢數額60,000元平均
    每月2,500元，勞作金數額4,800元，平均每月200元，合計
    平均每月收入約2,700元等語相差不遠。又依聲請人上開提
    出之保管金分戶卡，其保管金係用以扣除醫療費、購物、購
    書、購買營養保健品等必要生活所需，自108年1月2日起至1
    10年8月31日止支出合計86,835元，平均每月支出金額已逾
    前開每月收入金額，且本院審酌聲請人目前在監執行，依法
    務部矯正署107年6月4日法矯署勤字第10705003180號函示，
    受刑人每月在監基本生活必需金額為3,000元，爰以3,000元
    作為聲請人之每月必要支出費用等情，有財政部高雄國稅局
    107年及108年綜合所得稅各類所得資料清單及財產歸屬資料
    清單【本院110年度司消債調字第251號卷（下稱調卷）第10
    至12頁】、109年財稅電子閘門財產所得調件明細表【本院1
    10年度消債清字第179號卷（下稱卷）第46頁】、財產及收
    入狀況說明書（調卷第2至4頁）、債權人清冊（調卷第5至
    背面頁）、戶籍謄本（卷第79頁）、勞動部勞工保險局函（
    卷第22頁）、個人商業保險查詢結果表（卷第86至88頁）、
    財團法人金融聯合徵信中心前置協商專用債權人清冊（調卷
    第7至9頁）、信用報告（卷第34至35、38至41頁）、社會補
    助查詢表(卷第17至20頁)、在監執行證明書（卷第36頁）、
    法務部○○○○○○○函暨保管金分戶卡及勞作金分戶卡(調卷第13
    至14頁、卷第24至31、66至67、70至78頁)、勞動部勞動力
    發展署高屏澎東分署函（卷第32頁）、臺灣高等法院在監在
    押全國紀錄表（調卷第29頁）、衛生福利部中央健康保險署
    函（卷第48至49頁）、財政部高雄國稅局函（卷第68、89頁
    ）等附卷可參。依目前調查所得證據，以聲請人每月收入3,
    022元【計算式：(88,080÷32)＋(8,593÷32)＝3,022】作為核
    算聲請人現在償債能力之基礎，堪認妥適。
(三)承上，本件聲請人在監執行，縱有家人資助，其每月收入僅
    為3,022元，扣除其每月必要支出費用3,000元，剩餘22元，
    而聲請人目前負債總額為507,761（調卷第35頁、卷第50至6
    0頁、第61至64頁，包含：華南銀行、國泰世華銀行、元大
    銀行），以每月所餘逐年清償，至少須約1,923年【計算式
    ：507,761÷22÷12≒1,923.34】始能清償完畢，堪認聲請人確
    有不能清償債務之情事。從而，聲請人向本院聲請清算，應
    予准許，並命司法事務官進行本件清算程序。
四、依本條例第11條第1項、第83條第1項、第16條第1項，裁定
    如主文。
中　　華　　民　　國　　110 　年　　12　　月　　15　　日
　              　民事庭　　法　官　賴寶合
以上正本係照原本作成。
本裁定不得抗告。
中　　華　　民　　國　　110 　年　　12　　月　　15　　日
                          　書記官　胡美儀